臺灣板橋地方法院刑事判決　　　　　　　95年度易字第1779號
公　訴　人　臺灣板橋地方法院檢察署檢察官
被　　　告　甲○○
上列被告因竊盜案件，經檢察官提起公訴（95年度偵字第17421
號），本院判決如下：
    主  文
甲○○攜帶兇器竊盜，未遂，累犯，處有期徒刑肆月，如易科罰
金以新臺幣壹仟元折算壹日。
被訴竊取窗簾部分無罪。
    事  實
一、甲○○曾因侵占罪、違反麻醉藥品管理條例及誣告等案件，
    經臺灣臺北地方法院以八十六年度易字第三三七七號、八十
    六年度易字第六六八三號、八十六年度訴字第一四六○號判
    決分別判處有期徒刑七月、四年十月、七月及二月，並定其
    應執行有期徒刑五年六月及二月，於民國九十二年三月十五
    日執行完畢（於本件構成累犯）。詎仍不知悔改，意圖為自
    己不法所有，於九十五年七月十七日投宿位於臺北縣中和市
    ○○街三十二號「景安精品旅館」二○五號房時，隨手以於
    房間內拾得之小剪刀，剪斷置於浴室牆上之液晶電視螢幕之
    電線，著手竊取該液晶電視螢幕，並將該螢幕藏放於房間內
    ，嗣於九十五年七月十八日上午，「景安精品旅館」之經理
    乙○○趁甲○○早餐後外出時，進入該房間查看，始悉上情
    ，惟乙○○再藉詞協同其他員工進入時，甲○○已將該液晶
    螢幕放回浴室牆上，而未得手，旅館人員始報警處理，甲○
    ○並於九十五年七月十八日上午十時二十分許，在臺北縣中
    和市○○街一三二巷十二號前為警逮捕，且扣得剪刀一把及
    安非他命二小包（淨重○點三公克，此部分所涉毒品罪嫌已
    由檢察官另案偵辦）。
二、案經臺北縣政府警察局中和分局報告臺灣板橋地方法院檢察
    署檢察官偵查起訴。
    理  由
壹、有罪部分
一、關於證據能力之說明：
  (一)被告甲○○於警詢、偵查時所為之供述，分別屬於該管司法
    警察、檢察官本於刑事訴訟法規定所賦偵查犯罪職務權限，
    對之於偵查中所為調查、訊問而製作之紀錄文書，且被告於
    警詢、偵查以至本院準備暨審理程序，均未就該等文書執以
    ：其有受強暴、脅迫、恐嚇、詐欺甚且疲勞訊問等不正方法
    ，違反其意願而取供之情事，因認被告於警詢、偵訊時所為
    之供述，其任意性並無重大疵議可言，自得採為本案犯罪事
    實認定之證據。
  (二)證人即乙○○於警詢時之指訴暨偵查中所為之證述：因按被
    告以外之人於偵查中向檢察官所為之陳述，除顯有不可信之
    情況者外，得為證據，刑事訴訟法第一百五十九條之一第二
    項定有明文；至所謂不可信之情況，則指法院應審酌被告以
    外之人於陳述時，其所處外在環境、情狀，如：其陳述時之
    心理狀況、有無受到外力干擾等，以為判斷之依據。查：本
    案證人乙○○於偵查中，乃本於其自由意識，就自己親身見
    聞事項所為證言；本院復審酌上開規定立法理由前段：「檢
    察官職司追訴犯罪，必須對於被告之犯罪事實負舉證之責。
    就審判程序之訴訟構造言，檢察官係屬與被告相對立之當事
    人一方，是故偵查中對被告以外之人所為之偵查筆錄，或被
    告以外之人向檢察官所提之書面陳述，性質上均屬傳聞證據
    ，且常為認定被告有罪之證據，自理論上言，如未予被告反
    對詰問、適當辯解之機會，一律准其為證據，似與當事人進
    行主義之精神不無扞格之處，對被告之防禦權亦有所妨礙。
    」等所示的立法意旨，可知被告的對質詰問權於檢察官訊問
    證人時是否受到妥適保障，亦為判斷是否有該條所稱「顯有
    不可信之情況」的重要認定標準之一，關於本件偵查檢察官
    傳訊證人陳述，遍查全卷，尚難認證人斯時之陳述有何顯不
    可信之特別情況，是據上開說明，本院認為證人乙○○於偵
    查時之陳述，具證據能力。又證人乙○○於警詢筆錄時是否
    具證據能力，查：前述警詢筆錄係由該管司法警察之公務員
    ，本於刑事訴訟法所賦偵查犯罪職權而為調查並製作者，又
    遍查全卷，並無何影響證人乙○○自由意願而違背其意思陳
    述之情事，足認無顯不可信之特別情況存在，是依前揭說明
    ，本院認為證人於警詢時所為之指訴，自得為證據。
  (三)扣案剪刀與現場照片部分：
    所謂「傳聞證據」之定義係指「審判外」所為之「陳述或所
    發生之敘述性動作」，而提出於法庭用來證明該敘述事項之
    真實性之證據，其中「敘述性動作」乃指使人可得而知其意
    涵之動作，即所謂之「供述證據」。基本上，證據係在公判
    庭上經過調查程序後方得以被採用；因此，以公判庭為基準
    以考量證據之性質時，「傳聞證據」自屬以公判庭外之供述
    為內容之證據。然「傳聞證據」即「供述證據」，係透過人
    之意思活動予以傳達，即供述者對於有關體驗之事實，經由
    知覺、記憶、表現、敘述或敘述性動作等過程予以傳達；此
    與「非供述證據」（「非傳聞證據」），即非透過人之意思
    活動予以傳達之證據，如物證、書證等之不同，在於人之傳
    達、保存之正確度無法與物證、書證相比。因照相係屬機械
    性記錄特徵，也就是認識對象的是照相鏡頭，透過鏡頭形成
    的畫面映寫入膠卷，然後還原於照相紙上，故照相中不含有
    人的供述要素，再現實情形與作為傳達結果的照相，在內容
    上的一致性是透過機械的正確性來加以保障的，在照相中，
    並不存在人對現實情形的知覺、記憶，在表現時經常可能發
    生的錯誤（如知覺的不準確、記憶隨時間推移而發生的變化
    ），故照相係當然之非供述證據。易言之，上開扣案剪刀一
    把與現場照片部分，乃到場處理之調查人員，依機械之方式
    所留存之現場物品及影像，並非供述證據，無傳聞法則適用
    ，且對被告是否有竊盜之待證事實，具有相當之關聯性，而
    具有證據能力。
二、認定犯罪事實所憑之證據及其理由：
    訊據被告甲○○固坦承有搬動該液晶螢幕並以扣案之剪刀剪
    斷該螢幕之電線，惟矢口否認有何竊盜之犯行，辯稱：我覺
    得畫質不太清楚，係因想自行修理，始剪斷液晶螢幕電線云
    云。惟查：上揭犯罪事實，業據證人乙○○於警詢、偵查及
    本院審理時證述綦詳（見偵查卷第十至十二頁、第四十二至
    四十三頁及本院九十五年十二月二十一日審判筆錄），並有
    剪刀一把扣案足佐及現場照片等附卷可稽。被告於警詢中辯
    稱係因有一條線頭外露，看了礙眼，故將該螢幕之電線剪斷
    （見偵查卷第九頁），於偵查中則改稱其到浴室內看電視，
    覺得畫質不清楚，想自行修理所以用剪刀剪斷AV線，剪斷後
    接不回去等語（見偵查卷第四十三頁），於本院審理中又改
    稱因好奇才動螢幕（見本院九十五年十月五日審判筆錄）；
    另被告辯稱其於七月十七日投宿時即沒有看到浴室液晶電視
    之壓克力外框，並向旅館工作人員反應，被告未拆解該螢幕
    ，係維修人員於翌日即七月十八日早上按電鈴將液晶螢幕拿
    去修理等語（見偵查卷第八頁），後改稱因嘗試修理該液晶
    螢幕後發現無法維修，而把該螢幕取出置於床下，並於維修
    人員前來時告知曾自行維修之情，且向櫃台詢問須賠償多少
    錢云云（見本院九十五年十一月二日、十一月六日審判筆錄
    ），均顯見被告所辯前後矛盾，言詞閃爍，並非可信。又被
    告如見液晶螢幕功能故障，理應以通知旅館工作人員請其派
    員維修之方式以處理，何有須自行以利刃剪刀將該螢幕之線
    路剪斷後，把螢幕置放於床底下藏匿之道理？被告所辯實與
    常情不符，倘無其他事證相佐，應不足遽為有利被告事實之
    認定。綜上諸情參互以析，被告所辯，無非事後畏罪卸責之
    虛詞，本案事證明確，被告之上開犯行亦堪以認定。
三、論罪科刑及所犯法條：
    按所謂兇器之種類並無限制，凡客觀上足對人之生命、身體
    、安全構成威脅，具有危險性之兇器均屬之，且只須行竊時
    攜帶此種具有危險性之兇器為已足，該兇器不必原屬行竊者
    本人所有，亦不以自他處攜至行竊處所為必要，縱在行竊場
    所隨手拾取應用，其有使人受傷害之危險既無二致，自仍應
    屬「攜帶兇器」之範疇（參見最高法院九十年度台上字第一
    二六一號判決）。經查扣案剪刀一把，其具有尖銳之刀鋒，
    以之揮刺足以傷害人之生命、身體，係客觀上足對人之生命
    、身體構成威脅，且有行兇之可能性及危險性，此由被告得
    以之剪斷螢幕電線，及由附卷之現場照片螢幕電線經整齊截
    斷之情足資佐證，係屬於刑法第三百二十一條第一項第三款
    所指之「兇器」。核被告攜帶兇器竊盜，所為係犯刑法第三
    百二十一條第一項第三款之加重竊盜罪，然該次竊盜犯行，
    雖已經著手竊盜行為，然因遭旅館人員發覺報警而查獲，始
    致竊盜未遂，係犯同法第三百二十一條第二項、第一項之加
    重竊盜未遂罪，應依刑法第二十五條第二項之規定減輕其刑
    。原公訴意旨認被告以剪刀剪斷電線以竊取螢幕之行為係犯
    同法第三百二十條第一項之普通竊盜罪，尚有誤會，惟業經
    蒞庭之實行公訴檢察官於本院審理時當庭更正此部分起訴法
    條為刑法第三百二十條第一項第三款之攜帶兇器竊盜罪，自
    不生變更起訴法條之問題，併此敘明。被告曾因違反麻醉藥
    品管理條例及誣告等案件，經臺灣臺北地方法院以八十六年
    度易字第三三七七號、八十六年度易字第六六八三號、八十
    六年度訴字第一四六○號判決分別判處罪刑確定，並定其應
    執行有期徒刑五年六月及二月，於九十二年三月十五日執行
    完畢之情，此有臺灣高等法院被告前案紀錄表乙紙附卷可稽
    ，於五年以內再故意犯本件有期徒刑以上之罪，應依刑法第
    四十七條第一項之規定論以累犯，並加重其刑，且依法先加
    後減之。爰審酌被告正值青壯，並有如事實欄所載之前科（
    卷附臺灣高等法院被告前案紀錄表可佐），素行不佳，猶不
    思正當工作以獲取財物，妄想以竊盜手段不勞而獲，其觀念
    偏差，有待矯治，且迄未與被害人達成和解等一切情狀，量
    處被告如主文所示之刑，並諭知如易科罰金之折算標準，以
    資懲儆。至被告持以行竊之上開扣案剪刀一把，原非被告所
    有，被告亦未以取得所有權之意而占有，此據被告於本院審
    理時陳述明確；其既非被告所有供犯罪所用之物，爰不為沒
    收之諭知，附此敘明。
貳、無罪部分
一、公訴意旨另略以：甲○○意圖為自己不法之所有，於九十五
    年七月十七日投宿位於臺北縣中和市○○街三十二號「景安
    精品旅館」五○一號房時，竊取房內之薄紗窗簾一組因認被
    告涉犯刑法第三百二十條第一項之竊盜罪嫌，且與其前述所
    犯加重竊盜部分，二者係個別起意，應予分論併罰。
二、本件公訴人認被告涉有前揭竊盜犯行，無非以：證人乙○○
    於偵查中之指述為其主要論據。訊據被告甲○○固坦承有於
    上開時地投宿之事實，惟堅詞否認有竊盜窗簾犯行，辯稱：
    其沒動窗簾等語。
三、按犯罪事實應依證據認定之，無證據不得推定其犯罪事實；
    又不能證明被告犯罪者，即應諭知無罪之判決，刑事訴訟法
    第一百五十四條、第三百零一條第一項分別定有明文。次按
    犯罪事實之認定，應憑證據，如未能發現相當證據，或證據
    不足以證明，自不能以推測或擬制之方法，為裁判基礎，此
    有最高法院四十年臺上字第八六號判例可參；至於認定犯罪
    事實所憑之證據，雖不以直接證據為限，間接證據亦包括在
    內，然而無論直接或間接證據，其為訴訟上之證明，須達於
    通常一般人均不致有所懷疑，而得確信其為真實之程度，始
    得據為有罪之認定，最高法院亦著有七十六年臺上字第四九
    八六號判例可資參照。
四、經查：
  　被告於九十五年七月十六日投宿位於臺北縣中和市○○街三
    十二號「景安精品旅館」五○一號房，並於翌日即七月十七
    日退房後，旋於該房內之薄紗窗簾即已不見，已據證人乙○
    ○於偵查中證述明確（見偵查卷第43頁）。然因被告於該旅
    館連續投宿二次，旅館人員既已於首次即七月十七日被告將
    所住宿之五○一號房退房後即發現該窗簾不見，其等竟未在
    被告當天再度投宿於該旅館之二○五號房時，即詢問相關窗
    簾之情形，復未於翌日即七月十八日該旅館報警處理被告竊
    取液晶螢幕情事而被告遭逮捕，該旅館經理乙○○至派出所
    製作警詢筆錄時，指述窗簾遭竊之情，而係遲至同年八月四
    日於偵查庭中，方首次指述窗簾遭被告所竊之情，已與常情
    有違。又就有關失竊窗簾之經過，證人於本院審理時雖證稱
    ，有看見被告用洗衣袋裝一袋東西出去，可能即為該窗簾等
    語；然被告則辯稱其被逮捕時，警方有將該洗衣袋扣案，而
    該洗衣袋內僅為被告之衣服，並未有該失竊之窗簾，且證人
    就此亦未否認（見本院九十五年十二月二十一日審判筆錄）
    ，則被告是否有為該犯行，實屬有疑。此外，復查無任何扣
    案物或其他證據足證被告有該竊取窗簾之犯行，尚難僅憑證
    人乙○○於偵查及本院中之指述，遽認被告有上開之竊盜犯
    行。
五、綜上所述，本件事證尚不足以證明被告確有竊取窗簾之事實
    ，本院復查無其他積極之證據足資證明被告有該竊盜犯行，
    不能證明被告犯罪，即應為無罪之判決之諭知。
據上論斷，應依刑事訴訟法第二百九十九條第一項前段、第三百
零一條第一項，刑法第三百二十一條第一項第三款、第二項、第
四十七條第一項、第二十五條第二項、第四十一條第一項前段，
刑法施行法第一條之一，判決如主文。
本案經檢察官張瑞娟到庭執行職務。
中　　華　　民　　國　　96　　年　　 1　　月　　11　　日
　　　　　　　　　　　刑事第七庭審判長法　官　胡堅勤
　　　　　　　　　　　　　　　　　　　法　官　李君豪
                      　　            法  官  王瑜玲
上列正本證明與原本無異。
如不服本判決，應於送達後十日內向本院提出上訴狀，上訴於臺
灣高等法院（應附繕本）。
                                      書記官  梁宜庭
中　　華　　民　　國　　96　　年　　 1　　月　　11　　日
中華民國刑法第321條
（加重竊盜罪）
犯竊盜罪而有左列情形之一者，處 6 月以上、 5 年以下有期徒刑：
一  於夜間侵入住宅或有人居住之建築物、船艦或隱匿其內而犯之者。
二  毀越門扇、牆垣或其他安全設備而犯之者。
三  攜帶兇器而犯之者。
四  結夥三人以上而犯之者。
五  乘火災、水災或其他災害之際而犯之者。
六  在車站或埠頭而犯之者。
前項之未遂犯罰之。
